臺灣基隆地方法院刑事判決　
110年度訴字第383號
公  訴  人  臺灣基隆地方檢察署檢察官
被      告  吳志琳


上列被告因違反毒品危害防制條例案件，經檢察官提起公訴（11
0年度偵字第4691號），被告就被訴事實為有罪之陳述，本院合
議庭裁定由受命法官獨任進行審判，經裁定改依簡式審判程序後
，檢察官聲請改依協商程序而為判決，本院判決如下：
    主  文
吳志琳犯持有第二級毒品純質淨重20公克以上之罪，處有期徒刑
陸月，如易科罰金，以新臺幣壹仟元折算壹日。扣案之第二級毒
品甲基安非他命（合計驗餘淨重91.7709公克，合計純質淨重43.
0877公克）併同難以析離之包裝袋5只，均沒收銷毀之。
    事實及理由
一、本件除補充「被告吳志琳於本院110年12月1日準備程序時之
    自白」為證據外，餘犯罪事實、證據及應適用之法條，均引
    用臺灣基隆地方檢察署檢察官起訴書之記載。
二、本件經檢察官與被告於審判外達成協商之合意且被告已認罪
    ，其合意內容為：
　㈠被告吳志琳犯毒品危害防制條例第11條第4項之持有第二級毒
    品純質淨重20公克以上罪，願受有期徒刑6月，如易科罰金
    ，以新臺幣1,000元折算1日之宣告。扣案第二級毒品甲基安
    非他命5包（合計驗餘淨重91.7709公克，合計純質淨重43.0
    877公克)沒收銷燬之。
　㈡經查，上開協商合意並無刑事訴訟法第455條之4第1項所列情
    形之一，檢察官聲請改依協商程序而為判決，本院爰不經言
    詞辯論，於協商合意範圍內為協商判決，合予敘明。
三、應適用之法條：刑事訴訟法第455條之4第2項、第455條之8
    、第273條之1第1項、第299條第1項前段，毒品危害防制條
    例第11條第4項、第18條第1項前段，刑法第11條。
四、本判決除有刑事訴訟法第455條之4第1項第1款、第2款、第4
    款、第6款、第7款所定情形之一，或違反同條第2項規定者
    外，不得上訴。
五、如不服本件判決，得自收受判決送達之日起20日內，向本院
    提出上訴書狀，上訴於第二審法院。
六、本案經檢察官陳志安起訴，檢察官林姿妤到庭執行公訴。　
中　　華　　民　　國　　110 　年　　12　　月　　7 　　日
                  刑事第六庭  法　官  劉桂金
以上正本證明與原本無異。
本判決除有刑事訴訟法第455條之4第1項第1款、第2款、第4款、
第6款、第7款所定情形之一，或違反同條第2項規定者外，不得
上訴。
如有前揭除外情形，如不服本判決應於收受送達後20日內向本院
提出上訴書狀，並應敘述具體理由；其未敘述上訴理由者，應於上訴期間屆滿後20日內向本院補提理由書(均須按他造當事人之人數附繕本)「切勿逕送上級法院」。　　　　　　　　　　
中　　華　　民　　國　　110 　年　　12　　月　　7 　　日
                              書記官  陳胤竹
附件：
臺灣基隆地方檢察署檢察官起訴書
                                     110年度偵字第4691號
　　被　　　告　吳志琳　男　41歲（民國00年0月00日生）
　　　　　　　　　　　　住新北市○○區○○路000號
　　　　　　　　　　　　國民身分證統一編號：Z000000000號
上列被告因違反毒品危害防制條例案件，業經偵查終結，認應提
起公訴，茲將犯罪事實及證據並所犯法條分敘如下：
　　　　犯罪事實
一、吳志琳明知甲基安非他命係屬毒品危害防制條例規定之第二
    級毒品，依法不得施用及持有，竟仍基於持有第二級毒品純
    質淨重20公克以上之犯意，於民國109年8月26日前某時許，
    在不詳地點，取得純質淨重20公克以上之第二級毒品甲基安
    非他命包後而持有之。嗣於109年8月26日14時3分許，為警
    獲報至其新北市○○區○○路000號住處內處理其所涉恐嚇取財
    、妨害公務案件時，於桌上以透明塑膠蓋封蓋之茶葉罐內，
    當場查扣上揭甲基安非他命5包（合計驗餘淨重91.7709公克
    ，合計純質淨重43.0877公克)而查獲。
二、案經新北市政府警察局瑞芳分局報告及本署檢察官簽分偵辦
    。
        證據並所犯法條
一、證據清單及待證事實：
編號 證據名稱 待證事實 ㈠ 被告吳志琳於本署偵訊中之供述。 被告坦承持有扣案之第二級毒品甲基安非他命5包之事實。 ㈡ 1.新北市政府警察局瑞芳分局扣押筆錄、扣押物品收據及扣押物品目錄表各1份。 2.扣案物照片10張。 3.扣案之甲基安非他命5包。 4.查獲員警邱文政出具之   職務報告書1份。 證明警方於109年8月26日14時3分在新北市○○區○○路000號被告住處，查扣上開扣押物之過程，以及被告持有第二級毒品純質淨重20公克以上之事實。 ㈢ 臺北榮民總醫院109年10月30日北榮毒鑑字第C0000000（Q）號、第C0000000（Q）號毒品成分（純度）鑑定書4份。 扣案之黃色晶體3包經檢出含第二級毒品甲基安非他命及第四級毒品先驅原料麻黃鹼/假麻黃鹼成分，其中第二級毒品甲基安非他命部分，純度24.8%，純質共淨重6.4544公克；扣案之淡黃色晶體2包經檢出含第二級毒品甲基安非他命及第四級毒品先驅原料麻黃鹼/假麻黃鹼成分，其中第二級毒品甲基安非他命部分，純度55.6%，純質共淨重36.6333公克。 
二、核被告所為，係犯毒品危害防制條例第11條第4項之持有第
    二級毒品純質淨重20公克以上之罪嫌。扣案之甲基安非他命
    5包，請依毒品危害防制條例第18條第1項前段規定，宣告沒
    收並諭知銷燬。
三、依刑事訴訟法第251條第1項提起公訴。
    此  致
臺灣基隆地方法院
中　　華　　民　　國　 110　　年　 　9 　 月　　27　　日
　　　　　　　　　　　　　　　檢  察  官　陳虹如
本件正本證明與原本無異
中　　華　　民　　國　 110　　年　　10　　月　　16　　日
　　　　　　　　　　　　　　　書  記  官  陳志安
附錄本案所犯法條全文
毒品危害防制條例第11條
持有第一級毒品者，處 3 年以下有期徒刑、拘役或新臺幣 30
萬元以下罰金。
持有第二級毒品者，處 2 年以下有期徒刑、拘役或新臺幣 20
萬元以下罰金。
持有第一級毒品純質淨重十公克以上者，處 1 年以上 7 年以下
有期徒刑，得併科新臺幣 1 百萬元以下罰金。
持有第二級毒品純質淨重二十公克以上者，處 6 月以上 5 年以
下有期徒刑，得併科新臺幣 70 萬元以下罰金。
持有第三級毒品純質淨重五公克以上者，處 2 年以下有期徒刑
，得併科新臺幣 20 萬元以下罰金。
持有第四級毒品純質淨重五公克以上者，處 1 年以下有期徒刑
，得併科新臺幣 10 萬元以下罰金。
持有專供製造或施用第一級、第二級毒品之器具者，處 1 年以
下有期徒刑、拘役或新臺幣 10 萬元以下罰金。